# 请教陈老师资产负债表日后事项

提问人：江 3 石 时间：2019-03-22 10:57:07
背景：公司与当地政府合作，进行市政项目开发，完成后政府回购，由于国家政策项目被迫暂停。公司在 2018 年对项目的前期投入计提了减值准备，并与当地政府协商赔偿事宜。如果 2019 年与当地政府就赔偿金额达成一致，该事项是否作为资产负债表日后事项？是否调整 2018 年报表？
讨论：如果在财务报告批准报出日之前达成一致，属于资产负债表日后事项，应当对资产减值的金额进行调整。如果在财务报告批准报出日之后达成一致，作为一项估计变更调整 2019 年资产减值。理解是否合理？谢谢陈老师。

回答人：chenyiwei
理论上，如果双方就赔偿金额在资产负债表日后才达成一致的（不论是在财务报表批准报出日之前或之后），则应属于资产负债表日后非调整事项。但在实务操作中，很多时候是采用如你所说的方法处理的。